【裁判字號】    96,訴,5213
【裁判日期】    970118
【裁判案由】    毒品危害防制條例
【裁判全文】
臺灣高雄地方法院刑事判決              96年度訴字第5213號
公  訴  人  臺灣高雄地方法院檢察署檢察官
被      告  甲○○
                    （現於台灣高雄第二監獄執行中）
上列被告因違反毒品危害防制條例案件，經檢察官提起公訴（96
年度毒偵字第9415號），被告於本院準備程序為有罪之陳述，經
合議庭裁定由受命法官依簡式審判程序獨任審理，本院判決如下
：
    主  文
甲○○施用第一級毒品，累犯，處有期徒刑捌月。
    事  實
一、甲○○前於民國89年間因施用毒品案件，經本院以89年度毒
    聲字第2112號裁定送觀察、勒戒，認無繼續施用毒品之傾向
    ，於89年3 月22日觀察、勒戒執行完畢釋放，並由臺灣高雄
    地方法院檢察署檢察官以89年度毒偵字第1846號不起訴處分
    確定。復於同年又因施用毒品案件，經本院以89年度毒聲字
    第5817號裁定送觀察、勒戒，認無繼續施用毒品之傾向，於
    89年8 月8 日觀察、勒戒執行完畢釋放，並由臺灣高雄地方
    法院檢察署檢察官以89年度毒偵字第4824號不起訴處分確定
    。再於91年間因施用毒品案件，經本院以91年度毒聲字第42
    59號裁定令入強制戒治處所施以強制戒治，嗣經停止戒治、
    撤銷停止戒治，繼續執行至93年1 月9 日因法律修正而未予
    繼續執行。另其於92年間因施用毒品案件，經本院以92年度
    訴字第1570號判決判處有期徒刑9 月確定，於93年12月16日
    縮短刑期假釋出監並付保護管束，甫於94年5 月15日期滿且
    假釋未經撤銷而執行完畢。詎其仍不知悔改並戒除毒癮，明
    知海洛因業經公告為毒品危害防制條例第2 條第2 項第1款
    所列管之第一級毒品，不得非法持有、施用，且於前開觀察
    、勒戒執行完畢釋放後5 年內已於92年間再犯前揭施用毒品
    案件經判處徒刑並執行完畢，竟基於施用第一級毒品海洛因
    之犯意，於96年9 月18日17時許，在高雄縣茄萣鄉○○路42
    巷3 號住處內，以將第一級毒品海洛因放入針筒摻水後注射
    之方式，施用第一級毒品海洛因1 次。嗣於同年月19日17時
    15分許為警持本院搜索票至莊正忠位在高雄縣茄萣鄉○○村
    ○○街121 巷3 號住處搜索時，當場查扣莊正忠所持有之針
    筒2 支、塑膠鏟子2 支、安非他命吸食器1 組等物，並採集
    同在現場之甲○○尿液送驗後，呈嗎啡、可待因陽性反應而
    查悉上情。
二、案經台南市警察局移送臺灣高雄地方法院檢察署檢察官偵查
    起訴。
    理  由
一、按本案被告甲○○所犯係死刑、無期徒刑、最輕本刑為3 年
    以上有期徒刑以外之罪，其於準備程序就前揭被訴事實為有
    罪之陳述，經受命法官告知簡式審判程序之旨，並聽取其與
    公訴人之意見後，本院認無不得或不宜改依簡式審判程序進
    行之情形，爰依刑事訴訟法第273 條之1 第1 項規定，裁定
    本件由受命法官獨任進行簡式審判程序，合先敘明。
二、上揭事實，業據被告於本院審理中供承不諱，且被告於96年
    9 月19日19時5 分許為警採尿送驗之結果，確呈可待因、嗎
    啡陽性反應，有詮昕科技股份有限公司96年10月12 日編號
    6A020081號濫用藥物尿液檢驗報告、毒品危害防制條例案送
    驗尿液年籍對照表各1 份附卷可稽。是被告之自白核與事實
    相符，堪可採為本件論罪科刑之依據。本案事證明確，被告
    上開施用第一級毒品犯行，堪以認定。
三、第按海洛因為毒品危害防制條例第2 條第2 項第1 款所稱之
    第一級毒品，不得施用、持有。次按，犯毒品危害防制條例
    第10條施用第一級毒品之罪者，檢察官應聲請法院裁定，令
    被告入勒戒處所觀察、勒戒，經觀察、勒戒後，檢察官依據
    勒戒處所之陳報，認受觀察、勒戒人無繼續施用毒品傾向者
    ，應即釋放，並為不起訴之處分；認受觀察、勒戒人有繼續
    施用毒品之傾向者，檢察官應聲請法院裁定令入戒治處所強
    制戒治，其期間為6 個月以上，至無繼續強制戒治之必要為
    止，但最長不得逾1 年，強制戒治期滿，應即釋放，由檢察
    官為不起訴之處分。觀察、勒戒或強制戒治執行完畢釋放後
    ，5 年內再犯第10條之罪者，應依一般刑事訴訟程序予以起
    訴論罪科刑，此觀諸毒品危害防制條例第20條第1 項、第2
    項、第23條第1 項、第2 項規定自明。而被告若於5 年內已
    再犯，經依法追訴處罰，縱其第3 次（或第3 次以上）再度
    施用毒品之時間，在初犯經觀察、勒戒或強制戒治執行完畢
    釋放5 年以後，已不合於「5 年後再犯」之規定，且因已於
    「5 年內再犯」，顯見其再犯率甚高，原實施觀察、勒戒或
    強制戒治，已無法收其實效，即應依該條例第10條處罰（最
    高法院95年第7 次刑事庭會議決定可資參照）。本件被告前
    於89年間因施用毒品案件，經本院以89年度毒聲字第2112號
    裁定送觀察、勒戒，認無繼續施用毒品之傾向，於89年3 月
    22日觀察、勒戒執行完畢釋放，並由臺灣高雄地方法院檢察
    署檢察官以89年度毒偵字第1846號不起訴處分確定。復於同
    年又因施用毒品案件，經本院以89年度毒聲字第5817號裁定
    送觀察、勒戒，認無繼續施用毒品之傾向，於89年8 月8 日
    觀察、勒戒執行完畢釋放，並由臺灣高雄地方法院檢察署檢
    察官以89年度毒偵字第4824號不起訴處分確定。再於91年間
    因施用毒品案件，經本院以91年度毒聲字第4259號裁定令入
    強制戒治處所施以強制戒治，嗣經停止戒治、撤銷停止戒治
    ，繼續執行至93年1 月9 日因法律修正而未予繼續執行。另
    其於92年間因施用毒品案件，經本院以92年度訴字第1570號
    判決判處有期徒刑9 月確定在案，有臺灣高雄地方法院檢察
    署刑案資料查註紀錄表、全國施用毒品案件紀錄表及臺灣高
    等法院被告前案紀錄表、在監在押全國紀錄表各1 件在卷可
    參，是被告於上開觀察、勒戒執行完畢釋放後，5 年內再犯
    上開施用毒品案件分別經本院判處上開徒刑確定，則本件施
    用毒品罪雖係在前開觀察、勒戒執行完畢釋放5 年後所犯，
    揆諸前揭說明，仍應依法論科。
四、核被告所為，係犯毒品危害防制條例第10條第1 項之施用第
    一級毒品罪。被告持有第一級毒品之低度行為，為施用第一
    級毒品之高度行為所吸收，不另論罪。另其於92年間因施用
    毒品案件，經本院以92年度訴字第1570號判決判處有期徒刑
    9 月確定，於93年12月16日縮短刑期假釋出監並付保護管束
    ，並於94年5 月15日期滿且假釋未經撤銷而執行完畢，此有
    臺灣高雄地方法院檢察署刑案資料查註紀錄表及臺灣高等法
    院被告前案紀錄表各1 份在卷可考，其於受有期徒刑之執行
    完畢後，5 年內故意再犯本件有期徒刑以上之罪，為累犯，
    應依法加重其刑。爰審酌被告經前開觀察、勒戒執行完畢後
    ，另於92年間因上述施用毒品案件經法院判處徒刑並已執行
    完畢在案，此次再犯本件施用毒品案件，顯見其仍未戒除毒
    癮且戒毒意念非堅，惟念及被告於犯罪後已坦承犯行，態度
    良好，且施用毒品行為，乃屬對其自身健康之戕害行為，及
    其犯罪動機、目的、手段及施用毒品之次數等一切情狀，量
    處如主文所示之刑，以資懲儆。又扣案之針筒2 支、塑膠鏟
    子2 支、安非他命吸食器1 組等物，係員警於96年9 月19日
    17時15分許在高雄縣茄萣鄉○○村○○街121 巷3 號之莊正
    忠住處所搜得，且係另案被告莊正忠所有之物等情，業據被
    告甲○○供明在卷，核與另案被告莊正忠所供大致相符，參
    以被告甲○○係在查獲前日於其高雄縣茄萣鄉○○路42巷3
    號住處施用毒品，業如前述，堪認該等物品與被告甲○○本
    件施用毒品犯行無涉，爰不併予諭知沒收或沒收銷燬，附此
    敘明。
據上論斷，應依刑事訴訟法第273 條之1 第1 項、第284 條之1
、第299 條第1 項前段，毒品危害防制條例第10條第1 項，刑法
第11條前段、第47條第1 項，判決如主文。
本案經檢察官乙○○到庭執行職務。
中    華    民    國    97    年     1    月    18    日
                  刑事第十三庭  法  官  蔣志宗
以上正本證明與原本無異。
如不服本判決應於收受本判決後10日內向本院提出上訴書狀，並
應敘述具體理由，如未敘述上訴理由者，應於上訴期間屆滿後20
日內補提理由書狀於本院（均須按他造當事人之人數附繕本）「
切勿逕送上級法院」。
中    華    民    國    97    年     1    月    18    日
                                書記官  李憶如
附錄本案論罪科刑之法條：
毒品危害防制條例第10條
施用第一級毒品者，處 6 月以上 5 年以下有期徒刑。
施用第二級毒品者，處 3 年以下有期徒刑。


司法院資訊處製作；財團法人民間司法改革基金會備份。
